# 下半年可以分配当年上半年实现的利润吗

提问人：kelisme 时间：2012-07-02 23:40:37
请教老师，有限责任公司可以在当年下半年把当年上半年实现的利润分给股东吗？

回答人：chenyiwei
法律没有禁止利润预分配。但在预分配时，应注意确保不能超过上半年实际实现的净利润额，并需扣除 10 ％的法定盈余公积，以及为下半年可能发生的亏损等不确定性事项预留足够大的安全空间。

回答人：chenyiwei
回复 leileigu 的帖子
1 、法律层面对“预分”的定义并不是“无可供分配利润而进行分配”，例如《关于取消外商投资企业预分利润审批事项的通知》（财企[2004]133号）规定：“我部 1993 年颁发的《外商投资企业执行新企业财务制度的补充规定》[(93)财工字第 474 号]第二十四条规定,外商投资企业"效益较好,无到期债务,按规定预缴所得税后仍有较多利润的,经主管财政机关批准,可预分一部分利润"。经研究决定,财政机关不再对外商投资企业预分利润事项进行审批。《外商投资企业执行新企业财务制度的补充规定》[(93)财工字第 474 号]第二十四条，以及其他外商投资企业预分利润审批的有关规定相应废止”。可见此处的“预分”是在年度中间（年度决算前）对年初到基准日为止这段时间内实现的利润进行分配。
2 、其他问题，理论上同意你的观点。但在实务中，必须尽可能避免出现年度决算时的超分配情况，因此预留安全空间是有必要的。

提问人：winroyal 时间：2015-04-01 20:57:54
请教陈老师： 本年利润账户的余额表示年度内累计实现的净利润或净亏损，该账户平时不结转，年终一次性地转至利润分配一未分配利润账户. 既然如此，半年度末，资产负债表上应当没有上半年形成的利润转入的“利润分配-未分配利润”，那么半年度用什么对本年利润进行预分配？

回答人：chenyiwei
这只是账务处理的技术性问题，并没有规定本年利润科目只能年终一次性结转到未分配利润。而且即使年末一次性结转，其年度中间的科目余额实际上等同于未分配利润。

提问人：winroyal 时间：2015-04-02 15:21:47
“而且即使年末一次性结转，其年度中间的科目余额实际上等同于未分配利润。”不太懂 假设期初未分配利润科目余额为 0 ，那么到半年度的时候，只要本年利润不结转，未分配利润的余额此时应该也为 0 啊？求教。

回答人：chenyiwei
在考虑可供分配的留存收益时，“利润分配”科目的余额与“利润分配——未分配利润”科目的余额同等看待。